【裁判字號】    99,訴,1195
【裁判日期】    990628
【裁判案由】    清償借款
【裁判全文】
臺灣臺北地方法院民事判決              99年度訴字第1195號
原      告  台北富邦商業銀行股份有限公司
法定代理人  丙○○
訴訟代理人  甲○○
被      告  乙○○
上列當事人間請求清償借款事件，本院於民國99年6 月21日言詞
辯論終結，判決如下：
    主      文
被告應給付原告新臺幣陸拾萬貳仟佰柒拾柒元，及自民國九十
三年七月二十五日起至清償日止，按年息百分之十三點三計算之
利息，暨自民國九十三年八月二十六日起至清償日止，逾期在六
個月以內部分，按上開利率百分之十，逾期超過六個月部分，按
上開利率百分之二十計算之違約金。
訴訟費用新臺幣陸仟陸佰壹拾元由被告負擔。
    事實及理由
甲、程序方面：按當事人得以合意定第一審管轄法院。但以關於
    由一定法律關係而生之訴訟為限。前項合意，應以文書證之
    ，民事訴訟法第24條定有明文。本件依兩造間所訂所貸款契
    約書第8 條，合意以本院為管轄第一審法院，故本院就本件
    清償借款之訴自有管轄權。
乙、實體方面：
  一、兩造爭執之要旨：
    (一)原告起訴主張：被告於民國92年6 月25日向訴外人富邦商
      業銀行股份有限公司（下稱富邦銀行）借款新臺幣（下同
      ）670,000 元，約定借款期間自92年6 月25日起至99年6
      月25日止，利息按年息富邦銀行信貸指標利率加碼年息11
      .8% 機動計算（現為13.3% ），自92年7 月起以一個月為
      一期，共分84期，按期於每月25日定額攤還本息，倘逾期
      攤還本息，即喪失期限利益，其債務視為全部到期，逾期
      在6 個月以內部分，按上開利率10% ，逾期超過6 個月部
      分，按上開利率20% 加付違約金。嗣因富邦銀行於94 年1
      月1 日與台北銀行股份有限公司（下稱台北銀行）合併，
      並經經濟部於94年1 月3 日以經授商字第09301242100 號
      函同意，富邦銀行為消滅公司，台北銀行為存續公司，並
      更名為原告。詎被告僅攤還本息至93年7 月24日止即未再
      清償，依約其債務已視為全部到期，為此爰依消費借貸契
      約之法律關係提起本訴，請求被告負擔清償責任，並聲明
      如主文第一項所示等情。
    (二)被告則以：其被公司資遣後，迄今均無工作云云。
  二、經查，原告主張上開事實，業據其提出與其所述相符之經
      濟部函、公司變更登記事項表、借據暨約定書、信用貸款
      繳息明細表等件為證，並為被告所不爭，堪信為真。被告
      雖以被公司資遣後迄今無工作云云茲為抗辯，惟並未提出
      任何還款計畫，亦未與原告協商還款方式，自應就上開債
      務負擔清償責任。從而，原告依消費借貸契約之法律關係
      請求被告給付原告如主文第一項之金額、利息、違約金，
      為有理由，應予准許。
  三、訴訟費用負擔之依據：民事訴訟法第78條。
中    華    民    國    99    年    6     月    28    日
                  民事第六庭    法  官  張瑜鳳
以上正本係照原本作成。
如對本判決上訴，須於判決送達後20日內向本院提出上訴狀。
中    華    民    國    99    年    6     月    28    日
                                書記官  林鈞婷

司法院資訊處製作；財團法人民間司法改革基金會備份。
